臺灣臺中地方法院刑事判決　　　　　　　 94年度訴字第626號
公　訴　人　臺灣臺中地方法院檢察署檢察官
被　　　告　丁○○
指定辯護人　本院公設辯護人戊○○
上列被告因偽造文書等案件，經檢察官提起公訴（93年度調偵字
第82號），本院判決如下：
    主    文
丁○○行使偽造私文書，足以生損害於他人，處有期徒刑捌月。
發票人為王淑香、帳號５１８９８號、發票日民國九十年四月二
十五日、支票號碼ＢＡ0000000號、付款人三信商業銀行
營業部、票面金額新臺幣肆拾柒萬貳仟元之支票背面偽造之「己
○」署押壹枚沒收。
    犯罪事實
一、緣丁○○於民國九十年一月間某日，因承作工程，需要資金
    週轉，乃將一紙票面金額為新臺幣（下同）二十萬元之客票
    交由其母己○（其所涉與丁○○共同詐欺罪嫌部分，業經臺
    灣臺中地方法院檢察署檢察官以九十二年度偵字第四六○號
    為不起訴處分確定）出面向友人甲○○調借現金新臺幣（下
    同）二十萬元，甲○○基於與己○之朋友情誼，乃如數交付
    借款，嗣丁○○因財務狀況已陷於窘境，為謀繼續向甲○○
    借款使用，竟基於意圖為自己不法所有及行使偽造私文書之
    犯意，明知其向林鴻逸（其所犯幫助詐欺罪部分，經本院於
    九十四年八月四日以九十四年度訴字第一一一八號刑事判決
    ，判處有期徒刑六月在案）以四千元購得之發票人為王淑香
    、帳號５１８９８號、發票日九十年四月二十五日、支票號
    碼ＢＡ0000000號、付款人三信商業銀行營業部（以
    下簡稱三信銀行）、票面金額四十七萬二千元之支票（該支
    票用紙係王淑香【後更名為乙○○】，於九十年二月二十一
    日，在臺中市○○○街五五號地下室其車內遭竊，嗣經不詳
    人士填載完成發票行為）係屆期無法兌現之空頭支票（即俗
    稱之「芭樂票」），且其並未經己○之授權，竟先於不詳時
    地，在上開空頭支票背面，偽簽「己○」之姓名，用以表示
    己○擔保票面金額支付之意思，而偽造完成屬私文書之己○
    背書後，於九十年二月二十五日，持上開空頭支票至甲○○
    位於臺中市○○路一三四巷一九號住處，向甲○○諉稱該支
    票係公司票，一定可以兌現，而向甲○○換回前開退票支票
    ，至於差額則要求甲○○以現金補足，甲○○信以為真，因
    而陷於錯誤，於扣除一個月利息一萬零五百元，並要求丁○
    ○亦在上開空頭支票背面背書後，交付二十六萬一千五百元
    之現金予丁○○，丁○○則將經其偽造己○背書之上開空頭
    支票交付予甲○○收執而行使之，足以生損害於己○及甲○
    ○。迨上開支票屆期後，丁○○復委託不知情之己○，要求
    甲○○讓丁○○緩期清償，暫不提示付款，惟因丁○○遲遲
    未能清償，甲○○乃於九十年十二月十七日持上開空頭支票
    ，向銀行提示付款，惟因該支票係掛失空白票據而不獲付款
    ，甲○○始查悉上情。
二、案經甲○○訴由臺灣臺中地方法院檢察署檢察官偵查起訴。
    理    由
一、訊據被告丁○○固直承曾於九十年一月間，委由被害人即其
    母己○，持一紙票面金額為二十萬元之客票，向證人即告訴
    人甲○○借款二十萬元，嗣再於同年二月二十五日，持發票
    人為被害人王淑香、發票日九十年四月二十五日、支票號碼
    ＢＡ0000000號、付款人三信銀行、票面金額四十七
    萬二千元之支票（下稱本件空頭支票）至證人甲○○住處，
    換回前揭客票，並要求證人甲○○補足經扣除利息一萬零五
    百元後之差額二十六萬一千五百元，證人甲○○乃如數給付
    ，被告並應證人甲○○之要求在本件支票背面背書，至於被
    害人己○之背書，係其在被害人己○不知情之情形下所為等
    情，惟矢口否認有何詐欺取財及行使偽造私文書犯行，辯稱
    ：與甲○○金錢往來已久，是因為工程款尚未領到，所以才
    在先前交付之客票尚未屆期、退票前，透過江明龍幫伊向廖
    忠凱借得該票面金額為四十七萬二千元之支票，並非以四千
    元買到該票，伊曾向三信銀行照會過該票之出入往來及信用
    ，伊打算票期屆至前，就要用伊向鋒展營造有限公司（以下
    簡稱鋒展公司）借牌承包臺中縣東勢鎮公所九二一廢棄物清
    理工程之工程款，將該票換回來，而該工程款原定可在八十
    九年領到工程款，但卻延至九十一年或九十二年間才領到錢
    ，所以才未償還甲○○，伊並無向甲○○詐騙金錢之意思；
    該支票上己○之背書，是在伊持以向甲○○換回先前客票及
    補足差額後一、二日，甲○○才打電話要求伊要補己○之背
    書，伊乃在甲○○家中以己○名義背書云云。經查：
  (一)上揭犯罪事實，業據證人即告訴人甲○○於偵查、本院準備
    程序及審理時證述被告持本件空頭支票，佯稱係公司票，一
    定會兌現，而向其換回先前借款二十萬元所交付之支票，並
    要求其差額要以現金補足，其因而再行交付二十餘萬元之現
    金，被告拿本件空頭支票來時，上面已有己○之背書，其不
    知道己○之背書係何人所為，至於被告部分，是伊拿筆給被
    告背書的，嗣該票屆期後，是己○叫伊不要去銀行提示，後
    來因其一直未受清償，所以才去銀行提示，始知悉本件空頭
    支票係掛失空白票據等情甚詳（見臺灣臺中地方法院檢察署
    九十一年度偵字第一五八一一號偵查卷宗第七、二二、二三
    頁、九十二年度偵字第四六○號偵查卷宗第九、二一、二二
    頁、偵緝卷第二七、二八、三二頁、九十三年度偵字第一七
    ○五六號偵查卷宗第三頁、本院卷第二六、二七頁），且經
    被害人王淑香（即乙○○）於警詢及偵查中指述：在九十年
    二月二十一日上午七時許，在臺中市○○○街五五號住處地
    下室其車內，遭人竊取付款人為三信銀行、帳號５１８９８
    號，支票號碼自ＢＡ0000000起至ＢＡ000000
    0號之空白支票，共計四十七張及印鑑章等語無訛（見九十
    一年度偵字第一五八一一號偵查卷宗第六、二九、三○頁）
    ，並經被害人己○於偵查中供稱：伊不識字，連名字也不會
    寫，不知道該支票上為何會有伊之名字等語明確（見九十一
    年度偵字第一五八一一號偵查卷宗第八頁、九十二年度偵字
    第四六○號偵查卷宗第七頁背面、第二○頁），復有本件空
    頭支票正反面影本、退票理由單、掛失止付票據提示人資料
    查報表及遺失票據申報書在卷可稽（見九十一年度偵字第一
    五八一一號偵查卷宗第一二至一四頁）。
　(二)查共犯林鴻逸於本院九十四年訴字第一一一八號偽造有價證
    券案件（以下簡稱另案）偵查中供稱：該支票係伊看報紙廣
    告，以一張四千元買來的，因友人廖忠凱之朋友打電話來問
    有無芭樂票，他們在通話時，伊在一旁即主動問是否要芭樂
    票，伊有一張能看不能用的芭樂票，廖忠凱就將電話接給伊
    ，伊即向對方說只有一張能看不能用的芭樂票，看要不要，
    對方（江明龍或丁○○）說可以，即相約在臺中市○○路與
    文心路口見面交票等語（見臺灣臺中地方法院檢察署九十二
    年度偵字第一四九四九號偵查卷宗第九頁背面、第十頁、九
    十三年度調偵字第八二號偵查卷宗第七三、七四頁、九十三
    年度偵字第一七○五六號偵查卷宗第八頁背面、本院另案卷
    第五五、五六頁），且其中除就共犯林鴻逸是否有告知被告
    或證人江明龍本件空頭支票係芭樂票部分外，與被告、廖忠
    凱於偵查及本院之供述、證述、證人江明龍於偵查中之證詞
    （見九十一年度偵字第一五八一一號偵查卷宗第二三、三五
    、四八至五○頁、臺灣臺中地方法院檢察署九十一年度他字
    第二二八四號偵查卷宗第一四、一五、四二、四三頁、九十
    二年度偵字第一四九四九號偵查卷宗第九、一○頁、九十三
    年度他字第五六八號偵查卷宗第三頁背面、第四頁、九十三
    年度調偵字第八二號偵查卷宗第四六、四七、六四、八六至
    八八頁、本院另案卷第七八、八○、八二頁），均大致相符
    。
  (三)被告雖否認本件空頭支票係以四千元向共犯林鴻逸買受等情
    ，惟查，被告係透過證人江明龍，去電向證人廖忠凱詢問是
    否有支票，始由共犯林鴻逸告知其有本件空頭支票等情，業
    如前述，而證人廖忠凱並不認識被告乙節，業據證人廖忠凱
    於本院審理時證述在卷（見本院卷第七八頁），且觀諸另案
    偵查中，被告於偵查初始，並未能供出交付本件空頭支票者
    之姓名、年籍資料，迨依序訊問被告、江明龍、廖忠凱後，
    始得悉本件空頭支票係由共犯林鴻逸所交給被告（見九十一
    年度偵字第一五八一一號偵查卷宗第二三、三五、四八、四
    九頁），足徵被告與共犯林鴻逸原應素不相識。而共犯林鴻
    逸迭於偵查、本院準備程序及審理時供稱：該支票係以四千
    元之代價購入等語（見九十二年度偵字第一四九四九號偵查
    卷宗第九頁背面、九十三年度他字第五六八號偵查卷宗第七
    頁、九十三年度調偵字第八二號偵查卷宗第七四頁、本院另
    案卷第五六頁），既係如此，共犯林鴻逸當無可能無償贈與
    予與其毫無交情可言之被告，而平白損失四千元之理，是共
    犯林鴻逸供稱：是以四千元之代價賣出等語，應較符常情，
    而堪採信。又查俗稱之「芭樂票」，係指可供照會而無法兌
    現之空頭支票。而共犯林鴻逸於偵查及本院另案準備程序時
    均供認：買來時該支票上已填好金額等語（見九十三年度偵
    字第一七○五六號偵查卷宗第八頁背面、本院另案卷第五六
    頁）；參以被告丁○○復於偵查、本院準備程序及審理時迭
    供述：伊取得本件支票時，已填好四十七萬二千元之票面金
    額等語（見本院卷第二六頁、另案卷第四九頁），則被告既
    以四千元即購得本件票面金額為四十七萬二千元之支票，其
    應可判斷該發票人所得之利潤應不超過四千元，是該發票人
    斷無圖得四千元之利益，而願意負擔支付四十七萬二千元之
    高額票據債務之理；且佐以被告於本院另案準備程序時供稱
    ：伊告訴江明龍，只要照會得過的支票即可，江明龍有告知
    伊這張票可能沒有辦法兌現，伊回答伊知道；伊原本即不打
    算讓執票人經由向銀行提示付款，而兌領到此筆款項（見本
    院另案卷第四九頁），亦足證被告當時所需要之支票，並非
    可供兌現之支票，而僅係可供照會之支票，因此共犯林鴻逸
    供稱：對方（即被告）知道該支票是能看不能用之芭樂票等
    情，應屬實在。雖被告辯稱：伊曾向銀行照會過，該支票係
    正常的票云云。然查，觀之被告於另案準備程序時供述：須
    要照會得過的支票，是因為借款人通常都會先照會，如果照
    會不過，就不會借款等語（見本院另案卷第四九頁），被告
    縱有先行向銀行照會之舉措，亦僅係要確認本件空頭支票是
    否為可供照會之支票，以確保其得如願持以向他人借得款項
    ，尚無法認為其經由照會程序，而確定本件空頭支票，並非
    芭樂票，是其上開所辯，尚不足作為有利之證據。
  (四)被告明知本件空頭支票，將來並無如期兌現之可能，且其亦
    無使之兌現之意，卻不僅刻意隱匿此一交易上重要訊息，復
    對證人甲○○告以本件空頭支票係公司票，一定會兌現之虛
    偽事實，以博取證人甲○○之信任，此舉即屬施用詐術之行
    為，至為顯明。
  (五)被告雖辯稱：係打算以承包臺中縣東勢鎮公所九二一廢棄物
    清理工程之工程款將該票換回來，但因工程款遲延給付，所
    以才未償還甲○○云云。惟查：臺中縣東勢鎮公所九二一廢
    棄物清理工程係由鋒展公司於九十年間得標承作，因鋒展公
    司無法進行工程，乃由其工程之保證人昭億營造公司接手，
    而昭億營造公司即指派其公司股東即被告前去完成是項工程
    等情，業據證人即鋒展公司當時負責人丙○○於本院審理時
    結證屬實（見本院另案卷第一六○、一六一頁），並有臺中
    縣東勢鎮公所九十四年四月八日東鎮建字第0940005449號函
    及所附鋒展公司臺中縣政府營利事業登記證、營造業登記證
    書各一份附卷可稽（見本院卷第四八至五○頁）。而被告於
    本院另案供稱：待完成百分之五十或七十五之工程時，就可
    以請領一半之工程款，所以大約在工期一半左右，就可以領
    到部分之工程款等語（見本院另案卷第一一三頁），而觀諸
    臺中縣東勢鎮公所前揭函文所附臺中縣東勢鎮公所工程結算
    驗收證明書（見本院卷第五一頁），已載明該工程之開工日
    期係九十年三月一日，履約期限及預定竣工日期均為九十年
    十一月十五日，因此依被告所述，該工程預計可開始領取工
    程款之時間應在九十年六、七月間，係在本件空頭支票所載
    發票日九十年四月二十五日之後，而非被告所供述之八十九
    年間，因此被告辯稱原打算以前揭工程之工程款，償還本件
    債務，顯屬虛妄，無可採信。再者，觀諸前開函文所附支出
    傳票查詢資料清單（見本院卷第五二、五三頁），臺中縣東
    勢鎮公所除於九十年三月二十七日先行給付墊付款三萬一千
    零八十六元外，業於九十年十一月十九日、同年十二月七日
    ，分別給付一百二十萬元、一百萬元之工程款，是至證人甲
    ○○於九十年十二月十七日持本件空頭支票提示付款前，除
    前揭墊付款外，被告業已領得二百二十萬元之工程款，是其
    辯稱係因臺中縣東勢鎮公所遲延給付工程款，導致其無法支
    付本件空頭支票之票款云云，殊無足採。被告既於證人甲○
    ○提示本件空頭支票前，業已收受二百二十萬元之工程款，
    惟就其對證人甲○○之債務，卻分文未償，足證被告確無以
    該工程款償還對證人甲○○之借款債務之意，至為灼然，自
    堪認其主觀上確有詐欺取財之不法所有意圖無誤。
  (六)又本件空頭支票背面之「己○」背書，係被告在未告知被害
    人己○之情形下所為等情，業據其自承不諱，如前所述；且
    被告於九十一年八月二十三日偵查時，經檢察官命其當庭書
　  寫被害人己○之姓名十次，其書寫之字型及運筆方式，均與
    本件空頭支票背面「己○」之背書相同，而堪認其上「己○
    」之背書，應係被告所為無誤。而被害人己○始終指述：不
    知該支票上為何會有其名字等語，亦足證其確未授權被告以
    其名義在本件空頭支票上背書，是被告逕於本件空頭支票上
    ，以被害人己○之名義背書，表示被害人己○願意擔保票款
    之支付之意，自屬偽造私文書無訛。又被告持其上有偽造之
    被害人己○背書之本件空頭支票，要求證人甲○○補足差額
    ，而持以行使，將使被害人己○有受民事追償之可能，且令
    證人甲○○失卻原所預期之擔保，自足以生損害於被害人己
    ○及證人甲○○，亦堪認定。
 (七) 又被告雖於本院審理時辯稱：該背書係甲○○在收受本件支
    票數日後，始發現無己○之背書，而要求須有己○背書，伊
    乃去甲○○家中背書云云（見本院卷第一九五頁）。惟查，
    被告於本院準備程序時另供稱：本件支票本來沒有己○背書
    ，是甲○○叫伊回去找伊母親背書的等語，就其在本件空頭
    支票上背書之地點是否在甲○○家中等情（見本院卷第二六
    頁）；證人甲○○則始終證稱：己○之背書，是被告拿票來
    時就有了，伊不知道己○之簽名是何人所為等語（見九十二
    年度偵字第四六○號偵查卷宗第二二頁、九十三年度偵字第
    一七○五六號偵查卷宗第三頁、本院卷第一五七頁）；參以
    被告於偵查中供稱：伊與甲○○有借貸關係，甲○○一直要
    求伊母親己○要擔保伊之債務，因為伊母親有不動產，才一
    直找伊母親等語（見九十二年度偵緝字第九二二號偵查卷宗
    第二八頁），證人甲○○既非常在意證人己○之擔保，則其
    於收受票據之際，當會就證人己○是否有於支票上背書乙事
    ，注意及之，且被告於本院另案審理時供承：伊交付
    本件空頭支票與甲○○交付其補足票面金額之現金，係同一
    日等語（見本院另案卷第一一二頁；而本件空頭支票，係被
    告對證人甲○○復有四十七萬二千元債務之證明，證人己○
    焉會於交付現金於被告後，復任由被告將該支票取回，而使
    其有失卻借款證明及擔保之危險。是被告上開所辯，尚與證
    人甲○○之證言及事理有違，而難採信。
  (八)綜上所述，本件被告所辯，均無可採，其詐欺取財及行使偽
    造私文書犯行，事證明確，而堪以認定，應予依法論科。
二、按在支票背面偽造署押，以為背書，其偽造支票背書，在票
    據法上係表示對支票負擔保責任之意思，為法律規定之文書
    ，並非依習慣表示一定用意之證明，而其此項行為，足以生
    損害於他人，故應成立偽造私文書罪，最高法院著有七十年
    臺上字第二一六二號判例可資參照。是核被告所為，係犯刑
    法第二百十六條、第二百十條之行使偽造私文書、同法第三
    百三十九條第一項詐欺取財罪。被告偽造署押進而偽造私文
    書，其偽造署押為偽造私文書之階段行為，不另論罪；又其
    偽造私文書罪之低度行為，應為其行使偽造私文書之高度行
    為所吸收，亦不另論罪。被告所犯上揭二罪間，有方法結果
    之牽連關係，為牽連犯，應依刑法第五十五條規定從一重之
    行使偽造私文書罪處斷。爰審酌被告以購買空頭支票之方式
    ，向證人甲○○借款，致證人甲○○受有財產上損害，且迄
    未與證人甲○○和解，並賠償其損害，犯罪後復否認部分犯
    行，顯乏認錯悔過之具體表現，態度不佳等一切情狀，量處
    如主文所示之刑。發票人為王淑香、帳號５１８９８號、發
    票日九十年四月二十五日、支票號碼ＢＡ0000000號
    、付款人三信銀行營業部、票面金額四十七萬二千元之支票
    背面所偽造之「己○」署押，應依刑法第二百十九條之規定
    宣告沒收之。
三、另公訴意旨另以：被告丁○○於九十年年初某日，透過其母
    親己○之介紹，持一紙無法兌現，票面金額約二十萬元之支
    票，至臺中市○區○○路一三四巷一九號，向告訴人甲○○
    借款二十萬元，嗣經屆期提示，竟不獲付款，因認被告此部
    分行為，亦涉有刑法第三百三十九條第一項之詐欺取財罪嫌
    等語。經查：
  (一)按犯罪事實應依證據認定之，無證據不得認定犯罪事實；不
    能證明被告犯罪者，應諭知無罪之判決，刑事訴訟法第一百
    五十四條第二項、第三百零一條第一項分別定有明文。其次
    ，告訴人之告訴，係以使被告受刑事訴追為目的，是其陳述
    是否與事實相符，仍應調查其他證據以資審認；認定不利於
    被告之事實，須依積極證據，苟積極證據不足為不利於被告
    事實之認定時，即應為有利於被告之認定，更不必有何有利
    之證據；刑事訴訟法第一百六十一條已於九十一年二月八日
    修正公布，其第一項規定：檢察官就被告犯罪事實，應負舉
    證責任，並指出證明之方法。因此，檢察官對於起訴之犯罪
    事實，應負提出證據及說服之實質舉證責任。倘其所提出之
    證據，不足為被告有罪之積極證明，或其指出證明之方法，
    無從說服法院以形成被告有罪之心證，基於無罪推定之原則
    ，自應為被告無罪判決之諭知，最高法院五十二年臺上字第
    一三○○號、三十年上字第八一六號、九十二年臺上字第一
    二八號分別著有判例可資參照。
  (二)公訴人認被告涉有此部分詐欺取財犯行，無非係以證人即告
    訴人甲○○於偵查中證述：被告於九十年年初，持一紙票面
    金額二十萬元支票，向伊借款，惟嗣後該紙支票並未兌現等
    語，而被告亦供認有向告訴人借款之事實，為其論據。訊據
    被告堅決否認有前述詐欺取財之犯行，辯稱：與甲○○借貸
    已有二年時間，並無詐欺行為等語。
  (三)經查：
  (1)刑法第三百三十九條第一項詐欺罪之成立，以意圖為自己或
    第三人不法所有，以詐術使人將本人或第三人之物交付為要
    件。所謂以詐術使人交付，必須被詐欺人因其詐術而陷於錯
    誤，若其所用方法，不能認為詐術，亦不致使人陷於錯誤，
    即不構成該罪，最高法院四十六年臺上字第二六○號亦著有
    判例。刑法第三百三十九條之詐欺罪，係以行為人於客觀上
    施用詐術使人陷於錯誤，並於行為之初，即已意圖為不法之
    所有或意圖得財產上之不法利益，為其構成要件，至於民事
    債務當事人間，若有未依債務本旨履行給付之情形，在一般
    社會經驗而言，原因非一，其因不可歸責之事由無法給付，
    或因合法得對抗他造主張抗辯而拒絕給付，甚至債之關係成
    立後，始行惡意遲延給付，皆有可能，非必出於自始無意給
    付之詐欺犯罪一端。因此，揆諸前揭判例意旨，公訴人自須
    就被告有詐欺之為自己不法所有之意圖、施用詐術之行為，
    證人甲○○因被告施用詐術而陷於錯誤，進而交付二十萬元
    之犯罪構成要件事實，舉證證明之。
  (2)查證人甲○○於偵查、本院準備程序及審理時中，均僅證述
    被告有透過其母親己○向其借款之事實，並未曾具體指出被
    告有何施用詐術之行為，是其證言亦僅能證明被告對其負有
    二十萬元債務之事實，而無從作為被告之借貸行為，涉有詐
    欺取財罪嫌之證據。再者，公訴人雖認被告當時已無償債能
    力，而故持一無法兌現票面金額二十萬元之支票，佯向證人
    甲○○借貸同額款項等情，惟其就被告當時確無償債能力，
    明知其所交付之二十萬元支票，係屆期無法兌現之支票等
    犯罪事實，均未舉出任何證據，亦未指出其證明方法；況被
    告及證人甲○○就被告所交付支票之發票人、票據號碼、發
    票日等，足以特定該紙支票之事項，復未能具體陳述，本院
    自無從查明該紙支票發票人之信用狀況，以判明被告是否自
    始即知悉作為借款擔保之支票，係無兌現可能，進而認定被
    告有詐術之施用行為。
  (四)綜上所述，公訴人所舉證據，不足以認定被告有此部分詐欺
    取財犯行，縱被告嗣後未依約清償借款，亦僅屬單純民事債
    務不履行之問題，與刑責無涉。此外，本院復查無其他積極
    證據足以證明被告有公訴人所指此部分詐欺取財之犯行，不
    能證明被告犯罪，本應為無罪之判決，但因公訴意旨認此部
    分與前揭論罪科刑之詐欺取財罪，有連續犯之裁判上一罪關
    係，爰不另為無罪之諭知。
四、又檢察官另以：被告向共犯林鴻逸所買受之本件空頭支票，
    並未填載發票日，嗣被告基於意圖供行使之用，而偽造有價
    證券之犯意，填寫發票日為九十年四月二十五日，再偽造被
    害人己○之背書後，持以向證人甲○○詐取現金，除涉犯本
    件之行使偽造私文書罪及詐欺取財罪外，另涉有偽造有價證
    券罪嫌，於本案繫屬後之九十四年三月三十日，就此同一案
    件，向本院重行起訴（即前述之另案），經本院以九十四年
    度訴字第一一一八號審理在案，並於九十四年八月四日，就
    另案被告被訴偽造有價證券等罪部分，諭知不受理之判決。
    經查：公訴人於另案雖認共犯林鴻逸將本件空頭支票交付予
    被告時，並未填載票面金額，惟查，被告迭於偵查、本院另
    案準備程序及審理時均供稱：拿到該支票時，日期、金額已
    填寫完畢，且已蓋好印章等語（見九十一年度偵字第一五八
    一一號偵查卷宗第四八頁、本院卷第四九、一一六頁），雖
    共犯林鴻逸於偵查及本院準備程序時，就本件空頭支票之應
    記載事項，是否均已記載，而完成發票行為乙節，分別供述
    ：金額十二餘萬元，是伊要求出賣者寫的、金額及日期均未
    載，僅有蓋章、票面金額記載四十餘萬元，日期未填云云（
    見九十三年度他字第五六八號偵查卷宗第七頁、九十三年度
    偵字第一七○五六號偵查卷宗第八頁背面、另案卷第五六頁
    ），就應記載事項已記載之部分、金額為何，前後不一而有
    瑕疵；另與被告一同前去向共犯林鴻逸購買本件空頭支票之
    證人江明龍，於偵查中僅證述：該支票上之發票日不是伊寫
    的等語（見九十三年度調偵字第八二號偵查卷宗第四六頁）
    ；另陪同共犯林鴻逸前去交票之證人廖忠凱則於偵查中證陳
    ：伊未見到林鴻逸簽發支票，可能是林鴻逸直接寫好交給丁
    ○○，交票時沒有注意是不是空白支票等語（見九十一年度
    他字第二二八四號偵查卷宗第一五頁、九十三年度他字第五
    六八號偵查卷宗第四頁），是由證人江明龍及廖忠凱之證言
    ，亦無法認定共犯林鴻逸所交付者，係未載發票日之未完成
    發票行為之支票，復無其他證據足資證明被告於買受該支票
    後，有補充記載發票日而偽造完成有價證券之情形下，本諸
    罪疑惟輕原則，自難以共犯林鴻逸前揭有瑕疵之供詞，逕認
    被告有填寫本件空頭支票之發票日，而偽造有價證券之行為
    ，併此敘明。
五、另被告之指定辯護人雖於另案聲請傳喚證人江明龍到庭為證
    ，惟證人江明龍經本院傳拘未到，且本件事證已明，核無再
    行傳喚證人江明龍到庭之必要，併此敘明。
據上論斷，應依刑事訴訟法第二百九十九條第一項前段，刑法第
二百十六條、第二百十條、第三百三十九條第一項、第五十五條
、第二百十九條，罰金罰鍰提高標準條例第一條前段，判決如主
文。
本件經檢察官庚○○到庭執行職務。
中　　華　　民　　國　　94　　年　　 8 　　月　　4　　日
                  刑事第四庭  審判長法  官  張智雄
                                    法  官  賴妙雲
                                    法  官  郭妙俐
以上正本證明與原本無異。
如不服本判決，應於收受送達後10日內向本院提出上訴書狀（應
附繕本）。
                                    書記官  黃雅青
中　　華　　民　　國　　94　　年　　 8 　　月　　4　　日
附錄論罪科刑法條
刑法第210條
偽造、變造私文書，足以生損害於公眾或他人者，處5年以下有
期徒刑。
第216條
行使第210條至第215條之文書者，依偽造、變造文書或登載不實
事項或使登載不實事項之規定處斷。
第339條
意圖為自己或第三人不法之所有，以詐術使人將本人或第三人之
物交付者，處5年以下有期徒刑、拘役或科或併科1千元以下罰金
。
以前項方法得財產上不法之利益或使第三人得之者，亦同。
前二項之未遂犯罰之。
